【裁判字號】    95,訴,182
【裁判日期】    950731
【裁判案由】    違反毒品危害防制條例
【裁判全文】
臺灣花蓮地方法院刑事判決               95年度訴字第182號
公  訴  人  臺灣花蓮地方法院檢察署檢察官
被      告  甲○○
                    現於台灣花蓮看守所另案羈押中
上列被告因違反毒品危害防制條例案件，經檢察官提起公訴（95
年度偵字第157 號）及移送併案（95年度偵字第2521號、95年度
毒偵字第317 號），被告於準備程序中就被訴事實為有罪之陳述
，經本院合議庭裁定由受命法官獨任進行簡式審判程序，並判決
如下：
    主  文
甲○○連續施用第一級毒品，累犯，處有期徒刑壹年。扣案如附
表編號壹之海洛因，沒收並銷燬之。扣案如附表編號貳之物品，
均沒收之。又連續施用第二級毒品，累犯，處有期徒刑玖月。扣
案如附表編號參之安非他命，沒收並銷燬之；扣案如附表編號肆
之物品，均沒收之。應執行有期徒刑壹年捌月。扣案如附表編號
壹之海洛因、編號參之安非他命，均沒收並銷燬之；扣案如附表
編號貳、編號肆之物品，均沒收之。
    事  實
一、甲○○前因施用毒品案件，經本院裁定送觀察、勒戒，認無
    繼續施用毒品之傾向，經臺灣花蓮地方法院檢察署檢察官以
    88年度毒偵字第234 號不起訴處分確定，復因施用毒品案件
    ，經本院裁定送觀察、勒戒，認有繼續施用毒品之傾向，令
    入戒治處所強制戒治，並經本院以89年度訴字第163 號分別
    判處有期徒刑8月、6月，應執行有期徒刑1 年確定；再因施
    用毒品案件，經本院裁定令入戒治處所強制戒治，於民國91
    年3月6日免予繼續戒治，另經本院以90年度訴字第172 號分
    別判處有期徒刑11月、9 月，應執行有期徒刑1年7月確定，
    上開案件接續執行，於93年8 月14日縮刑期滿執行完畢，竟
    仍不知悔改。復基於施用第一級毒品海洛因之概括犯意，自
    94年7、8月間某日起至95年6月2日18時許為警採尿前回溯26
    小時內某時止，在花蓮縣花蓮市○○街120 巷39號住處及花
    蓮市不詳地址之友人住處，以生理食鹽水及糖粉稀釋海洛因
    後，以針筒注射之方式，約每天1 次，多次施用海洛因。另
    基於施用第二級毒品安非他命之概括犯意，自94年7、8月間
    某日起至95年6月2日18時許為警採尿前回溯96小時內某時止
    ，在上址，以放置安非他命於吸食器中加熱之方式，約3天1
    次，多次施用安非他命。經警於94年12月15日6 時許，在花
    蓮火車站查獲，並扣得海洛因1包（含袋重11 公克）、安非
    他命1包（含袋重38 公克）及甲○○所有供施用安非他命之
    吸食器1 組，並採其尿液檢驗，呈安非他命及嗎啡陽性反應
    ；復經警於94年4 月16日搜索花蓮縣新城鄉○○村○○街75
    巷20號賴基清住處時，為警查獲甲○○，並扣得海洛因2 包
    （含袋共重0.53公克）、安非他命2 包（含袋共重2.46公克
    ）及甲○○所有供施用海洛因之注射針筒7支、塑膠杓子4支
    、橡皮管1 條，另採其尿液檢驗，呈安非他命及嗎啡陽性反
    應；再經警於95年6月2 日搜索甲○○位於花蓮市○○路105
    號607號房承租處，扣得安非他命5 包（含袋共重1.39公克）
    、及甲○○所有供施用海洛因之糖粉1 包（毛重29.47公克）
    、注射針筒2支、電子秤1台、吸管1支、橡皮管1條、生理食
    鹽水2罐及其所有供施用安非他命之玻璃球1 個、瓦斯噴燈1
    支，並採其尿液檢驗，亦呈安非他命及嗎啡陽性反應。
二、案經法務部調查局東部地區機動工作組、花蓮縣警察局新城
    分局、內政部警政署花蓮港務警察局報告臺灣花蓮地方法院
    檢察署檢察官偵查起訴及移送併案。
    理  由
一、被告甲○○對其於上揭時間、地點施用毒品海洛因、安非他
    命多次等事實，業於本院審理時坦承不諱，而被告為警查獲
    時採集之尿液，經送驗結果均呈安非他命及嗎啡陽性反應，
    此有法務部調查局檢驗通知書、法務部調查局東部地區機動
    工作組委託鑑驗尿液代號與真實姓名對照表各1 份、慈濟大
    學濫用藥物檢驗中心檢驗總表、偵辦毒品案件尿液檢體採集
    送驗紀錄表各2份在卷可稽，並有法務部調查局95年5月30日
    調科壹字第280005678號鑑定通知書1份、現場照片16幀附卷
    可查，另有附表編號1 之海洛因共3包、附表編號3之安非他
    命共8包、附表編號2被告所有供施用海洛因之物品及附表編
    號4 被告所有供施用安非他命之扣案可稽。被告前開自白與
    事實相符，應予採信。又被告前因施用毒品案件，經本院裁
    定送觀察、勒戒，認無繼續施用毒品之傾向，經臺灣花蓮地
    方法院檢察署檢察官以88年度毒偵字第234 號不起訴處分確
    定，復因施用毒品案件，經本院裁定送觀察、勒戒，認有繼
    續施用毒品之傾向，令入戒治處所強制戒治，並經本院以89
    年度訴字第163 號分別判處有期徒刑8月、6月，應執行有期
    徒刑1 年確定；再因施用毒品案件，經本院裁定令入戒治處
    所強制戒治，於91年3月6日免予繼續戒治，另經本院以90年
    度訴字第172號分別判處有期徒刑11月、9月，應執行有期徒
    刑1年7月確定，有臺灣高等法院被告前案紀錄表1 份在卷可
    佐。本案事證明確，被告犯行堪以認定，應予依法論科。
二、按被告行為後，刑法業於95年7月1日修正施行，次按行為後
    法律有變更者，適用行為時之法律。但行為後之法律有利於
    行為人者，適用最有利於行為人之法律，新刑法第2條第1項
    定有明文。又比較新舊法，應綜合罪刑全部之結果（包括共
    犯、未遂犯、連續犯、牽連犯、結合犯以及累犯加重、自首
    減輕，暨其他法定加減原因，與加減例等一切情形）而為比
    較；就比較之結果，需為整體之適用，不能割裂分別適用各
    該有利於行為人之法律，最高法院著有24年上字第4634號、
    27年上字第261號判例可資參照。查：
（一）關於累犯之認定部分，修正前刑法第47條規定：「受有期
      徒刑之執行完畢，或受無期徒刑或有期徒刑一部之執行而
      赦免後，5 年以內再犯有期徒刑以上之罪者，為累犯，加
      重本刑至2分之1」，新修正刑法第47條第1 項則做適度限
      縮，僅限於因「故意」再犯罪者，始有累犯加重規定之適
      用，惟本案被告係故意再犯罪，並非上開限縮範圍之效力
      所及，故新修正刑法並無較有利被告之處。
（二）關於連續犯部分，修正前刑法第56條規定：「連續數行為
      而犯同一罪名者，以一罪論。但得加重其刑至二分之一。
      」，新修正刑法則刪除上開規定，故於新法修正施行後，
      被告之數犯罪行為，即須分論併罰。經比較新、舊法結果
      ，應以修正前刑法第56條規定較有利於被告。
（三）關於定執行刑部分，修正前刑法第51條第5 款規定：「數
      罪併罰，分別宣告其罪之刑，宣告多數有期徒刑者，於各
      刑中之最長期以上，各刑合併之刑期以下，定其刑期。但
      不得逾20年。」，修正後刑法第51條第5 款則規定：「宣
      告多數有期徒刑者，於各刑中之最長期以上，各刑合併之
      刑期以下，定其刑期。但不得逾30年。」，新舊法比較結
      果，自以修正前刑法規定較有利於行為人。
（四）據上，綜合比較之結果，以被告行為時之修正前刑法之規
      定，較為有利被告，自應適用上開修正前刑法第47條、第
      41條第1項前段、第51條第5款之規定對被告論處。
三、核被告所為，係犯毒品危害防制條例第10條第1 項之施用第
    一級毒品罪、同法第2 項之施用第二級毒品罪。被告施用海
    洛因、安非他命前後持有海洛因、安非他命行為，因意在供
    己施用，是其持有海洛因、安非他命之低度行為皆應為施用
    之高度行為所吸收，不另論罪。又其多次施用海洛因、安非
    他命之行為，時間緊接，所犯罪名相同，顯均出於概括之犯
    意反覆而為，為連續犯，均依修正前刑法第56條之規定論以
    連續施用第一級毒品罪、連續施用第二級毒品罪，並分別加
    重其刑。移送併案部分，因與已起訴部分具有連續犯之裁判
    上一罪關係，為起訴效力所及，本院自應併予以審酌。另被
    告雖於本院審理中自白其自95年6月2日18時許為警採尿前回
    溯26小時之內某時起至95年7月9日止，及前開採尿時回溯96
    小時之內某時起至95年7 月11日止，亦有分別施用海洛因及
    安非他命多次之犯行，然此部分未據檢察官起訴，且除被告
    自白外，並無其他證據足資證明其自白之真實性，本院爰不
    予審酌此部分，併此敘明。又查被告有事實欄所載之犯罪前
    科與執行紀錄，此有臺灣高等法院被告前案紀錄表1 份存卷
    可按，其於5 年內再犯本件有期徒刑以上之罪，為累犯，應
    依修正前刑法第47條之規定均加重其刑，並遞加重之。爰審
    酌被告有前述之犯罪前科紀錄，素行非佳、其犯罪之動機、
    手段、施用毒品次數、時間、施用毒品係對自己身體之殘害
    ，及其犯罪後坦承犯行，尚知悔悟等一切情狀，分別量處如
    主文所示之刑及定應執行之刑。
四、扣案如附表編號1、編號3之物，分為第一級毒品海洛因、第
    二級毒品安非他命，應依毒品危害防制條例第18條第1 項前
    段規定，沒收銷燬之。另扣案如附表編號2、編號4之物品均
    為被告所有，且均係供被告施用海洛因或安非他命之工具，
    業據被告供陳在卷，應依刑法第38條第1項第2款規定宣告沒
    收。至扣案之手機1支（扣於95年度交查字第436號卷內），
    雖為被告所有，惟尚無證據證明係供被告犯本案所用之工具
    ，爰不予宣告沒收，附此敘明。
據上論斷，應依刑事訴訟法第299 條第1項前段、第273條之1第1
項，毒品危害防制條例第10條第1項、第2項、第18條第1項前段
，刑法第2條第1項前段、第11條前段、修正前刑法第56條、第47
條、第51條第5款、刑法第38條第1項第2款，判決如主文。
本案經檢察官張立言到庭執行職務。
中    華    民    國    95    年    7     月    31    日
                          臺灣花蓮地方法院刑事第二庭
                                      法  官  俞秀美
上列正本證明與原本無異。
如對本判決不服，應於送達後10日內，向本院提出上訴狀。（應
抄附繕本）
                                      書記官
中    華    民    國    95    年   7      月   31     日
附錄本判決論罪之法律條文：
毒品危害防制條例第10條第1項、第2項：
施用第一級毒品者，處6月以上5 年以下有期徒刑。
施用第二級毒品者，處3 年以下有期徒刑。
附表
編號1：海洛因共3包（其中1包含袋重11公克；另2包含袋共
       重0.53公克）。
編號2：注射針筒7支、塑膠杓子4支、橡皮管2條、糖粉1包（毛
       重29.47公克）、電子秤1台、吸管1支、生理食鹽水2罐
       。
編號3：安非他命共8包（其中1包含袋重38公克；另2包含袋共重
       2.46公克；其餘5包含袋共重1.39公克）。
編號4：吸食器1組、玻璃球1個、瓦斯噴燈1支。


司法院資訊處製作；財團法人民間司法改革基金會備份。
